臺灣高雄地方法院刑事判決　　　　　　　94年度訴字第1382號
公　訴　人　臺灣高雄地方法院檢察署檢察官
被　　　告　戊○○
選任辯護人　李淑欣律師
被　　　告　己○○
選任辯護人　蔡瑜真律師
　　　　　　楊惠雯律師
被　　　告　乙○○
指定辯護人　陳忠勝律師
被　　　告　丁○○
選任辯護人　歐陽志宏律師
上列被告因毒品危害防制條例案，經檢察官提起公訴（93年度偵
字第14665 號），本院判決如下：
    主  文
戊○○、己○○、乙○○、丁○○均無罪。
    事  實
一、公訴意旨略以：被告戊○○（綽號老三）、被告丙○○（業
    經通緝）、被告己○○、被告乙○○（綽號嘟嘟）、被告丁○○5 人共同基於販賣第一級毒品海洛因及第二級毒品甲基
    安非他命以營利之概括犯意聯絡及行為分擔，自民國93年1
    月起，在高雄縣湖內鄉○○路105 巷4 弄1 號12樓之5 及高
    雄縣湖內鄉○○路105 巷2 弄3 號11樓之7 等處，由被告戊○○負責提供第一、二級毒品及洽談毒品交易時間地點，被
    告丙○○負責記錄毒品買賣交易內容，被告己○○、乙○○
    、丁○○3 人則輪流駕駛車號J3-9192 號、車號YC-5603 號
    自用小客車將毒品運送交付購買人並收取販毒所得贓款，以
    每次交易新台幣（下同）1,000 元不等之價金，連續多次販
    售第一級毒品海洛因及第二級毒品甲基安非他命予綽號「龍
    仔」、「拖車」、「阿貴」、「許大哥」、「安平姐」、「
    關廟」、「展仔」、「濟陽」等不特定人，以牟取暴利。嗣
    於93年7 月21日下午5 時10分許，為警持搜索票在上開處所
    當場查獲，並扣得如附表一、二所示之物，因認被告戊○○
    、丙○○、己○○、乙○○、丁○○5 人所為，均係犯毒品
    危害防制條例第4 條第1 、2 項之販賣第一、二級毒品罪嫌
    等語。
二、按犯罪事實應依證據認定之，無證據不得認定犯罪事實；又
    不能證明被告犯罪或其行為不罰者，應諭知無罪之判決，刑
    事訴訟法第154 條第2 項第301 條第1 項分別定有明文。
    次按被告或共犯之自白，不得作為有罪判決之唯一證據，仍
    應調查其他必要之證據，以察其是否與事實相符，同法第15
    6 條第2 項亦規定明確。又刑事訴訟法第161 條已於91年2
    月8 日修正公布，其第1 項規定：檢察官就被告犯罪事實應
    負舉證責任，並指出證明之方法，因此檢察官對於起訴之犯
    罪事實，應負提出證據及說服之實質舉證責任，倘所提出之
    證據不足為被告有罪之積極證明，或其指出證明之方法，無
    自應為被告無罪判決之諭知，最高法院92年度台上字第128
    號判例可資參照。另當事人得聲請法院調查證據，而法院為
    發見真實，亦得依職權調查證據，但限於維護公平正義或對
    被告之利益有重大關係之事項為限，修正刑事訴訟法第163
    條第1 、2 項定有明文。故法院固得依職權調查證據，但並
    無蒐集證據之義務。蒐集證據乃檢察官或自訴人之職責，事
    實審法院應以調查證據為其主要職責，其調查之範圍，亦以
    審判中所存在之一切證據為限，案內不存在之證據，即不得
    責令法院為發現真實，應依職權從各方面蒐集證據（最高法
    院91年度台上字第5846號判決可資參照）。
三、公訴人認被告涉有前揭犯行，係以1 、證人即共同被告戊○○之警詢、偵訊及審判具結筆錄。2 、證人即共同被告丙○○之警詢、偵訊筆錄。3 、證人即共同被告丁○○之警詢、
    偵訊具結及審判具結筆錄。4 、證人即共同被告乙○○之警
    詢、偵訊具結及審判具結筆錄。5 、證人即共同被告己○○
    警詢、偵訊及審判具結筆錄。6 、證人辛○○之警詢、偵訊
    及審判具結筆錄。7 、證人庚○○之警詢、審判具結筆錄。
    8 、行動電話0000000000號93年7 月7 日至7 月8 日、7 月
    13日至16日之通訊監察作業譯文表。9 、行動電話00000000
    00號93年7 月2 日至7 月5 日之雙向通訊紀錄表及93年7 月
    2 日至7 月5 日、7 月9 日至7 月12日、通訊監察作業譯文
    表。10、高雄市政府警察局刑事警察大隊偵二隊五分隊搜索
    、扣押筆錄暨扣押物品目錄表。11、現場照片19張。12、販
    毒帳冊5 本。13、法務部調查局調科壹字第220017898 ～90
    0 號鑑定通知書。14、被告己○○交易毒品之照片4 張。15
    、高雄醫學大學附設中和紀念醫院報告編號0000-000～288
    號、0000-000～461 號檢驗報告等證據資料，為其論斷之依
    據。訊據被告戊○○、己○○、乙○○、丁○○均堅決否認
    有何販賣第一級、第二級毒品犯行，被告戊○○辯稱：被查
    獲當天，伊是要去找被告丙○○購買毒品，並且幫她處理債
    務，伊沒有販賣海洛因、甲基安非他命等語；被告己○○辯
    稱：被查獲當天，伊只是去高雄縣湖內鄉○○路105 巷2 弄
    3 號11樓之7 處所施用毒品，伊沒有住在該處，也沒有駕駛
    車號J3-9192 號自小客車運送、販賣第一級、第二級毒品等
    語；被告乙○○辯稱：伊沒有駕駛車號YC-5603 號自小客車
    幫被告戊○○、丙○○運送、販賣第一級、第二級毒品，伊
    只有拜託被告戊○○幫伊購買毒品等語；被告丁○○辯稱：
    查獲當天是被告戊○○叫伊到上開東方路105 巷2 弄3號11
    樓之7 處所找他，伊有施用毒品，但未曾向被告戊○○、丙○○購買過毒品，伊也沒有販賣毒品等語。
四、經查：
(一)警方於93年7 月21日下午5 時10分許，持本院核發之搜索票
    前往上址搜索，當場查獲如附表一、二所示之物，業據被告
    戊○○、己○○、丁○○供承在卷，並有高雄市政府警察局
    刑事警察大隊偵二隊五分隊搜索、扣押筆錄暨扣押物品目錄
    表、現場照片19張在卷可憑（見警卷第159至162、172至174
    、176至182頁）。而扣案之不明粉末12小包經送請法務部調
    查局鑑定結果，認均含海洛因成分，有該局調科壹字第2200
    17898 ～900 號鑑定通知書在卷可佐（見偵卷第9 至11頁）
    ，另扣案之不明晶體12小包，經送請高雄醫學大學附設中和
    紀念醫院檢驗，結果均呈第二級毒品甲基安非他命之陽性反
    應，有高雄醫學大學附設中和紀念醫院報告編號0000-000～
    288 號、0000-000～461 號之檢驗報告在卷可稽（見偵卷第
    204 至210 頁、本院卷（二）第375 至379 頁），是此部分
    事實，固堪認定。
(二)公訴意旨以附表三所示監聽譯文、雙向通聯紀錄、附表四所
    示帳冊上之記載、附表一編號7 、附表二編號14所示行動電
    話門號，認被告戊○○、己○○、乙○○、丁○○有販賣第
    一級、第二級毒品予不特定之人云云。然觀諸附表三編號1
    、2 、3 、7 所示通話內容，均僅談及約定見面的地點等語
    ，並未提毒品、數量及金錢交易情事；編號4 、5 、6 之通
    話內容雖有談及「半半」、「二分半」、「甜的」、「軟仔
    」、「查某」、「查甫」、「鹹的2 張」等語，但未論及價
    格，另附表四所示帳冊內容亦均僅記載綽號「龍仔」、「安
    平姐」、「關廟」、「展仔」、「阿貴」、「拖車」、「濟
    陽」等人及金額為何，但未記載係何事之代價，是本件上開
    電話監聽譯文及帳冊內容既未表明買賣何物品，亦乏交付毒
    品次數、數量、金額及交易地點、特定買受人，自不能遽認
    上開監聽繹文、帳冊內所載之綽號「龍仔」、「安平姐」、
    「展仔」、「阿貴」、「拖車」、「關廟」、「許大哥」之
    人必為向被告戊○○、己○○、乙○○、丁○○買受毒品者
    。況刑事被告有詰問證人之權利，為憲法第16條保障人民之
    訴訟權，亦為憲法第8 條正當法律程序所保障之權利，為確
    保被告對證人之詰問權，證人於審判中，應依法定程序，到
    場具結陳述，並接受被告之詰問，其陳述始得作為認定被告
    犯罪事實之判斷基礎。茲有關上開被告戊○○與不特定人通
    話部分，迄今並未查出附表三所列與被告戊○○通話者之真
    實身分，無從傳喚到庭具結陳述，以俾被告4 人行使其對質
    權及詰問權，而此部分除上開監聽譯文、通聯紀錄及帳冊外
    ，並無其他補強證據足以證明被告4 人確有販賣第一級、第
    二級毒品給不特定人。綜上所述，尚難僅憑上開監聽譯文、
    通聯紀錄及帳冊記載之內容，遽為被告4 人不利之認定。
(三)按刑事訴訟法第156 條第2 項規定：被告或共犯之自白不得
    作為有罪判決之唯一證據，仍應調查其他必要之證據，以察
    其是否與事實相符。其立法意旨乃在防範被告或共犯自白之
    虛擬致與事實不符，故對自白在證據上之價值加以限制，明
    定須藉補強證據以擔保其真實性，並非絕對可由法院自由判
    斷被告或共犯自白之證明力。況犯毒品危害防制條例第4 條
    第1 項至第4 項、第5 條第1 項至第4 項前段、第6 條第1
    項至第4 項、第7 條第1 項至第4 項、第8 條第1 項至第4
    項、第10條或第11條第1 項、第2 項之罪，供出毒品來源，
    因而破獲者，得減輕其刑，同條例第17條定有明文，則施用
    毒品之人，如供出毒品來源因而破獲，既得藉以邀求寬典減
    輕其刑，為擔保其所為不利於對向共犯之陳述之真實性，尤
    應有足以令人確信其陳述為真實之補強證據，始得據為不利
    被告之認定（最高法院95年度台上字第4023號判決意旨參照
    ）。本件被告己○○雖於93年7 月22日第1 次警詢時供稱：
    高雄縣湖內鄉○○路105 巷2 弄3 號11樓之7 是被告戊○○
    所承租，他免費供伊居住，伊則替他將毒品轉交給前來購買
    毒品的人，他會交代伊要收錢或不用收錢，收到的錢就交給
    戊○○，他每天給我1,000 元，伊自93年6 月中旬開始替戊○○販賣毒品，戊○○事先將毒品拿到伊住的上開套房，再
    打行動電話0000000000號給伊指定時間、地點，有時購買毒
    品的人的人到達時也會撥打上開電話，伊就依約定的時間、
    地點去交易毒品，交易對象有「龍仔」、「拖車」、「阿貴
    」、「許大哥」、「安平姐」、「關廟」、「展仔」、「濟
    陽」等人，伊不知每包毒品的重量，每包毒品賣1,000 元，
    每天交易量約10至20次，大概賣1 、2 萬元，查獲的帳冊是
    記載販毒的對象綽號及金額，戊○○是販賣海洛因及安非他
    命，但大部分是賣安非他命云云（見警卷第56、57頁），於
    93年7 月22日第3 次警詢時供稱：被告丙○○有參與販毒，
    伊所交易毒品的對象都是由綽號「小慈」之丙○○及綽號「
    第三」之戊○○交代交易的，伊知道被告乙○○有幫他們販
    毒，乙○○常和丙○○、戊○○出去交易毒品，交易毒品都
    是由丙○○及戊○○打電話或當面交代指揮交易的云云（見
    警卷第65、66頁），於93年7 月22日偵訊時供稱：伊沒有在
    販毒，伊不知道販毒的事，是警方叫伊照他們的意思說，伊
    沒有在93年6 月中旬幫戊○○運送毒品給「龍仔」、「拖車
    」、「阿貴」、「許大哥」等人，戊○○沒有給伊錢，伊也
    沒有駕駛車輛載戊○○、丙○○去販毒，警詢筆錄不實在云
    云（見偵卷第45、46頁），於93年8 月6 日偵訊時供稱：電
    話若打進來，戊○○叫伊送去那裡，伊就送去那裡，伊從93
    年6 月下旬一直送到93年7 月21日被逮捕時，送貨的地點大
    部分在樓下，有時在永康交流道或新市、路竹、仁德交流道
    等云云（見偵卷第145 、145 反面），於93年9 月23日偵訊
    時以證人身份具結證稱：伊是施用安非他命，安非他命是向
    戊○○買的，有時他也會請伊，他給伊毒品和請伊施用毒品
    的地點都是在上開東方路105 巷2 弄3 號11樓之7 套房，從
    4 月下旬到7 月下旬，伊每次都是買安非他命1,000 元，他
    請伊的部分也是值約1,000 元，伊都是打電話給戊○○，伊
    到他們的同居地，有時候是戊○○拿給伊，有時是丙○○拿
    給伊，伊並沒有受僱於戊○○、丙○○幫忙販買毒品云云（
    見偵卷第196 、197 頁），於93年12月16日偵訊時供稱：戊○○沒有給伊酬勞，伊只是去那裡買安非他命，伊沒有住在
    上開東方路105 巷2 弄3 號11樓之7 套房，只是借戊○○的
    房間吸毒，伊買過很多次，約10幾次，每次約1,000 元云云
    （見偵卷第228 、229 頁），嗣於96年3 月15日本院審理時
    以證人身分具結證稱：伊是在上開11樓之7 套房內被查獲，
    伊沒有住在該處，伊是去上開住處吸毒，毒品是戊○○給伊
    的，伊不知戊○○有無販毒，伊沒有幫戊○○交付毒品給別
    人，伊會帶他一起去打電動，所以他會免費提供毒品給伊施
    用，伊沒有接過別人要向戊○○買毒品的電話，戊○○沒有
    每天給伊1,000 元，也沒有交代伊去幫他買毒品或是收錢，
    伊不知扣到的帳冊是誰的，被告乙○○沒有幫他們販毒，當
    時伊有施用安非他命，不知為何會這樣說，伊是請戊○○幫
    伊買毒品，不是向戊○○買，伊沒有在偵查中說過「電話若
    打進來，戊○○叫伊送去那裡，伊就送去那裡，伊從93 年6
    月下旬一直送到93年7 月21日被逮捕時，送貨的地點大部分
    在樓下，有時在永康交流道或新市、路竹、仁德交流道」的
    話云云（見本院卷二第603 至611 頁），前後供述矛盾，已
    難遽信。再被告己○○雖曾於警詢中自白有販賣毒品予綽號
    「龍仔」、「拖車」、「阿貴」、「許大哥」、「安平姐」
    、「關廟」、「展仔」、「濟陽」等人，然其於偵訊及本院
    審理時已翻異前詞。復參以被告戊○○於警、偵訊均否認有
    與被告己○○、乙○○、丁○○共同販賣第一、二級毒品或
    雇用己○○、乙○○、丁○○駕駛車輛運送毒品，並於96年
    2 月1 日本院審理陳稱：伊否認有檢察官起訴之犯罪事實，
    是辯護人建議伊承認的云云（見本院卷二第503 頁），嗣於
    同日審理時以證人身分具結證稱：伊和己○○是施用毒品認
    識的，並不是很熟，伊未曾提供毒品給丙○○、己○○、丁○○吸食，伊也沒有叫乙○○、己○○、丁○○幫伊販賣毒
    品云云（見本院卷二第505 至508 頁）。另被告乙○○於警
    詢時陳稱：伊不知道被告戊○○、丙○○、己○○、丁○○
    有無共同販賣毒品云云（見警卷第46、47頁），於93年7 月
    22日偵訊時陳稱：被告戊○○與丙○○從93年5 月到7月 開
    始販買毒品，他們都在上開查獲地即東方路附近賣，丙○○
    負責包裝毒品，而由戊○○雇用己○○拿出去賣云云（見偵
    卷第53頁），於93年9 月23日偵訊時以證人身份具結證稱：
    伊不知道己○○、丁○○是否有幫戊○○、丙○○販賣毒品
    云云（見偵卷第200 頁），於96年2 月1 日本院審理時以證
    人身分具結證稱：伊於93年間有到上開東方路105 巷2弄3號
    11樓之7 住處去購買毒品，是戊○○介紹伊去那裡買毒品，
    伊按門鈴就有人拿毒品出來給伊，戊○○有拿過毒品給伊施
    用，是伊委託他幫伊購買的，伊會去上開住處找己○○，並
    問他有無安非他命，他如果有的話就會賣給伊，伊從93年、
    6 、7 月開始向己○○購買毒品，大概買了20次，伊在偵查
    中所言實在，伊的意思是，伊跟戊○○、丙○○買，到現場
    有看到己○○在那裡，伊把錢交給己○○，己○○就把毒品
    交給伊，所以伊認為己○○和戊○○、丙○○是一起販賣毒
    品云云（見本院卷二第513 、514 、516 、518 、519 頁）
    ，於96年6 月28日本院審理時以證人身分具結證稱：伊不知
    道戊○○、丙○○有無一起販賣毒品，伊只是拜託戊○○幫
    伊買毒品，我們是一起在東方路施用毒品，被警察抓到，伊
    會害怕，所以就說戊○○、丙○○在賣毒品，伊並沒有確定
    他們2 人有在賣毒品，伊沒有看過戊○○、丙○○、己○○
    、丁○○賣毒品給別人云云（見本院卷二第694 、695 、
    696 、698 頁）；被告丁○○於警詢時陳稱：伊所施用的毒
    品安非他命都是戊○○免費請伊的，伊幫他帶人購買毒品並
    沒有好處，每次戊○○有事叫伊幫忙就會請伊吸食安非他命
    ，伊是在93年5 月才知道戊○○、丙○○2 人共同販賣毒品
    云云（見警卷第34、37頁），於93年7 月22日偵訊時陳稱：
    伊沒有幫戊○○以運送毒品之方式換取毒品施用，是戊○○
    免費請伊吃的云云（見偵卷第49、50頁），於93年8 月6 日
    偵訊時陳稱：伊沒有幫戊○○運送毒品，是戊○○叫伊過去
    坐，伊剛到而已，辛○○打電話要找戊○○，伊知道辛○○
    是要找戊○○購買毒品云云（見偵卷第146 頁），於93年9
    月23日偵訊時以證人身份具結證稱：是戊○○叫伊去上開東
    方路105 巷2 弄3 號11樓之7 住處，他就拿毒品給伊施用，
    共拿給伊2 次，1 次是5 月初，1 次是7 月21日，伊沒有幫
    戊○○、丙○○運送毒品，但己○○有，93年7 月21 日 上
    午11時，伊有看到己○○正送毒品出去，他們用電話聯絡後
    ，己○○自己在桌上拿毒品云云（見偵卷第198 頁），於96
    年3 月15日本院審理時以證人身分具結證稱：伊有在上開11
    樓之7 住處施用毒品，因為伊替戊○○討債，他就請伊吸安
    非他命，伊有在上開住處遇過己○○1 、2 次，他只有坐在
    那裡，不知道在做什麼，伊沒有幫戊○○、己○○送過毒品
    ，伊不知道他們有在販毒，伊沒有向戊○○買過安非他命，
    伊在偵查中也沒有說過有看到己○○去送毒品，己○○沒有
    在桌上拿毒品出門，當時是伊向檢察官亂講的，伊不知道己○○那天出門去做什麼，伊也沒有在警詢中說過93年5 月後
    就知道戊○○與丙○○有在賣毒品，伊只知道他們2 人在一
    起云云（見本院卷第612 、615 、616 、618 、620 、621
    頁），互核被告或證人戊○○、乙○○、丁○○上開供述及
    證詞，渠等就關於是否共同販賣毒品乙節，前後矛盾反覆不
    一，滋生疑義，且戊○○、乙○○、丁○○彼此間具有共犯
    之利害關係，渠等上開證言是否確實，已非無疑。是公訴人
    所為上開之指稱上開被告4 人販賣第一級毒品海洛因、第二
    級毒品甲基安非他命予綽號「龍仔」、「拖車」、「阿貴」
    、「許大哥」、「安平姐」、「關廟」、「展仔」、「濟陽
    」等不特定人，然除被告己○○前後不一之供述外，並無其
    他證據足資佐證其自白與事實相符，自不足以證明被告己○○上開自白為真正，自難遽為被告戊○○、己○○、乙○○
    、丁○○不利之認定。又檢察官起訴書中僅泛指被告己○○
    與被告戊○○、乙○○、丁○○，自民國93年1 月起，在高
    雄縣湖內鄉○○路105 巷4 弄1 號12樓之5 及高雄縣湖內鄉
    ○○路105 巷2 弄3 號11樓之7 等處，由被告戊○○負責提
    供第一、二級毒品及洽談毒品交易時間地點，被告己○○、
    乙○○、丁○○3 人則輪流駕駛車號J3-9192 號、車號
    YC-5603 號自用小客車連續多次販賣第一級毒品海洛因及第
    二級毒品甲基安非他命予綽號「龍仔」、「拖車」、「阿貴
    」、「許大哥」、「安平姐」、「關廟」、「展仔」、「濟
    陽」等不特定人，就渠等販賣給上開「龍仔」等不詳姓名者
    有關第一級毒品海洛因、第二級毒品甲基安非他命之「數量
    」、「金額」、「次數」、「所得利益」等具體事項均付之
    闕如，遍查卷內資料並未見就此有查證及舉證，復未舉證確
    有上開綽號「龍仔」等不詳姓名者向被告戊○○、己○○、
    乙○○、丁○○購買毒品海洛因、甲基安非他命之事實，從
    而，自難認被告戊○○、己○○、乙○○、丁○○確有公訴
    意旨所指販賣第一級、第二級毒品犯行。
(四)公訴意旨另以被告戊○○於警詢中自承係其所有如附表一所
    列扣案物品，及附表一編號1 、2 所示之毒品送驗後由法務
    部調查局出具之鑑定通知書、高雄醫學大學附設中和紀念醫
    院檢驗報告（詳如附表一），且扣案附表一編號1 所示海洛
    因、附表一編號2 所示甲基安非他命之數量，非僅供被告戊○○施用而已，認被告戊○○有販賣第一級、第二級毒品予
    不特定之人云云。然查，扣案附表一編號1 、2 、4 、5 、
    8 至14所示之物，或可供持有毒品所用，或可供施用毒品所
    用，是否確屬供販賣毒品所用之工具，已有可疑。又附表一
    編號1 所示海洛因9 包，附表一編號2 所示甲基安非他命9
    包，合計毒品數量非鉅，復無證據證明每一小包毒品之數量
    等值，已與一般販賣毒品之常情不符。且被告戊○○於上揭
    時地為警採尿送驗結果，均呈嗎啡、甲基安非他命陽性反應
    ，有毒品危害防制條例案件嫌犯代號與真實姓名對照表、高
    雄市立凱旋醫院煙毒尿液檢驗成績書附卷可稽（見偵卷第15
    、16頁），是被告戊○○另辯稱：附表一編號1 、2 所示毒
    品是供己施用等語，尚非全然無據。
(五)公訴意旨以附表二所列扣案物品，認被告4 人涉有販毒情事
    云云。然被告己○○自承僅附表二編號2 所示之甲基安非他
    命2 包、編號4 所示之吸食器1 組、編號11所示之監視鏡頭
    1 具為其所有（見警卷第55頁、本院卷二第706 頁），被告
    戊○○、乙○○、丁○○3 人均堅決否認該等物品係渠等所
    有，惟查，被告己○○自承為施用第二級毒品甲基安非他命
    之人（見警卷第57頁、偵卷第145 反面、229 頁、本院卷二
    第604 、610 、706 頁），且被告己○○於上揭時地為警採
    尿送驗結果，確呈甲基安非他命陽性反應，有毒品危害防制
    條例案件嫌犯代號與真實姓名對照表、高雄市立凱旋醫院煙
    毒尿液檢驗成績書可參（見偵卷第15、16頁），是被告己○○辯稱：伊是前往東方路105 巷2 弄3 號11樓之7 住處施用
    毒品一情，應堪採信。再者，上開附表二所示之查獲地點，
    係被告丙○○向他人所承租，有高雄縣政府警察局湖內分局
    高縣湖警偵字第0950002682號函房屋租賃合約書可憑（見本
    院卷一288 、289 頁），而於上開時地除查獲被告己○○、
    丁○○外，並有辛○○、庚○○在場等情，有93年7 月21
    日（為警查獲時）受執行人為被告己○○，在場人為被告丁○○、辛○○之高雄市政府警察局刑事警察大隊偵二隊五分
    隊搜索筆錄、庚○○之警詢筆錄在卷可稽（見警卷第77、
    78、172 頁），且上開在場人士辛○○、庚○○均有施用毒
    品之前科紀錄，有該2 人之臺灣高等法院被告前案紀錄表可
    按，是尚難以附表二所示扣案物品，即遽認完全屬被告4 人
    所有，以此資為被告4 人有販賣毒品不利之認定。
五、綜上所述，本件公訴人認被告戊○○、己○○、乙○○、丁○○涉嫌販賣第一級毒品海洛因、第二級毒品甲基安非他命
    犯行所憑之證據，尚未達於通常一般之人均不致有所懷疑，
    而得確信其為真實之程度，依刑事訴訟制度「倘有懷疑，即
    從被告之利益為解釋」、「被告應被推定為無罪」之原則，
    即難遽為被告4 人不利之認定。而公訴人所提出之證據，尚
    不足為被告4 人有罪之積極證明，其指出證明之方法，亦無
    從說服法院以形成被告4 人有罪之心證，揆諸前揭說明，本
    院自應為被告4人無罪之諭知。
六、至公訴人於論告時，又以被告戊○○、己○○、乙○○、丁○○販賣第一級、第二級毒品予證人辛○○、庚○○，認被
    告4 人此部分係涉犯毒品危害防制條例第4 條第1 、2 項之
    販賣第一、二級毒品罪嫌，認與本案論罪科刑部分之間有連
    續犯之裁判上一罪關係，應由本院一併辦理云云。惟查，本
    案被告戊○○、己○○、乙○○、丁○○被訴販賣第一級毒
    品海洛因、第二級毒品甲基安非他命部分，業經本院判決無
    罪，業如前述，縱令被告4 人販賣第一級、第二級毒品予證
    人辛○○、庚○○部分，係涉販賣第一級、第二級毒品犯行
    ，核與本案論罪科刑部分之間，應無連續犯之裁判上一罪關
    係，非本案起訴效力所及，本院無從一併予以審理，應由檢
    察官另為處理，附此敘明。
七、另被告戊○○、己○○於上開時地為警採尿送驗結果，被告
    戊○○之尿液均呈嗎啡、甲基安非他命陽性反應，被告己○○之尿液係呈甲基安非他命陽性反應，業如前述，被告戊○○並經本院以93年度訴字第2245號判處分別判處有期徒刑11
    月、6 月，定應執行刑1 年3 月確定，被告己○○則經本院
    以93年度毒聲字第1473號裁定送觀察、勒戒後，認無繼續施
    用毒品傾向，並經臺灣高雄地方法院檢察署檢察官以93年度
    毒偵字第3991號為不起訴處分確定，有被告戊○○、己○○
    之臺灣高等法院前案紀錄表、該判決書、不起訴處分書可憑
    （見本院卷三第78、80至85頁），是本院就被告戊○○於本
    案持有第一級毒品海洛因（附表一編號1） 、第二級毒品甲
    基安非他命（附表一編號2） ，被告己○○於本案持有第二
    級毒品甲基安非他命（附表二編號2） ，自不得再為實體審
    究，附此敘明。
八、同案被告丙○○業經通緝，俟經緝獲另行依法審結，併此敘
    明。
據上論斷，應依刑事訴訟法第301 條第1 項，判決如主文。
本案經檢察官甲○○到庭執行職務。
中　　華　　民　　國　　96　　年　　8 　　月　　28　　日
                  刑事第三庭  審判長法　官  田平安
                                    法  官  施添寶
                                    法  官  錢衍蓁
以上正本證明與原本無異。
如不服本判決應於收受本判決後10日內向本院提出上訴書狀，並
應敘述具體理由，如未敘述上訴理由者，應於上訴期間屆滿後20
日內補提理由書狀於本院（均須按他造當事人之人數附繕本）「
切勿逕送上級法院」。
中　　華　　民　　國　　96　　年　　8 　　月　　28　　日
　　　　　　　　　　　　　　　　　  書記官   秦富潔
附表一：（查獲地點：高雄縣湖內鄉○○路105巷4弄1號12樓之5）
┌──┬──────┬─────┬─────────────────┐
│編號│扣案物品項目│數量      │ 扣案物檢驗結果/ 備         註    │
├──┼──────┼─────┼─────────────────┤
│1   │海洛因      │9包       │第一級毒品海洛因3包註明為「HR+」│
│    │            │          │  者，淨重11.41 公克第一級毒品海洛│
│    │            │          │  因3 包，空包裝重為1.88公克，純度│
│    │            │          │  65. 46% ，純質淨重7.47公克。 (法│
│    │            │          │  務部調查局93年9 月7 日調科壹字第│
│    │            │          │  000000 000號鑑定通知書，偵卷第10│
│    │            │          │  頁)                             │
│    │            │          │第一級毒品海洛因3包註明為「HR+S │
│    │            │          │  」者，合計淨重10.59公克，空包裝 │
│    │            │          │  重為1.34公克（法務部調查局93年9 │
│    │            │          │  月7日調科壹字第220017899號鑑定通│
│    │            │          │  知書，偵卷第10頁）。            │
│    │            │          │第一級毒品海洛因3包，淨重0.37公 │
│    │            │          │  克，空包裝重為0.61公克（法務部調│
│    │            │          │  查局93年9月10日調科壹字第2200178│
│    │            │          │  98號鑑定通知書，偵卷第9頁）。   │
├──┼──────┼─────┼─────────────────┤
│2   │甲基安非他命│9包       │高雄醫學大學附設中和紀念醫院93年│
│    │            │          │  9月15日報告編號0000-000號檢驗報 │
│    │            │          │  告結果呈甲基安非他命陽性反應，驗│
│    │            │          │  前淨重0.60公克，驗後淨重0.50公克│
│    │            │          │  （見偵卷第204頁)                │
│    │            │          │高雄醫學大學附設中和紀念醫院93年│
│    │            │          │  9 月21日報告編號0000-000號檢驗報│
│    │            │          │  告結果呈甲基安非他命陽性反應，驗│
│    │            │          │  前淨重0.60公克，驗後淨重0.50公克│
│    │            │          │  （見偵卷第205 頁)               │
│    │            │          │高雄醫學大學附設中和紀念醫院93年│
│    │            │          │  9 月21日報告編號0000-000號檢驗報│
│    │            │          │  告結果呈甲基安非他命陽性反應，驗│
│    │            │          │  前淨重0.60公克，驗後淨重0.50公克│
│    │            │          │  （見偵卷第206 頁)               │
│    │            │          │高雄醫學大學附設中和紀念醫院93年│
│    │            │          │  9 月21日報告編號0000-000號檢驗報│
│    │            │          │  告結果呈甲基安非他命陽性反應，驗│
│    │            │          │  前淨重0.60公克，驗後淨重0.50公克│
│    │            │          │  （見偵卷第207 頁)               │
│    │            │          │高雄醫學大學附設中和紀念醫院93年│
│    │            │          │  9 月21日報告編號0000-000號檢驗報│
│    │            │          │  告結果呈甲基安非他命陽性反應，驗│
│    │            │          │  前淨重0.60公克，驗後淨重0.50公克│
│    │            │          │  （見偵卷第208 頁)               │
│    │            │          │高雄醫學大學附設中和紀念醫院93年│
│    │            │          │  9 月21日報告編號0000-000號檢驗報│
│    │            │          │  告結果呈甲基安非他命陽性反應，驗│
│    │            │          │  前淨重0.60公克，驗後淨重0.50公克│
│    │            │          │  （見偵卷第209 頁)               │
│    │            │          │高雄醫學大學附設中和紀念醫院93年│
│    │            │          │  9 月21日報告編號0000-000號檢驗報│
│    │            │          │  告結果呈甲基安非他命陽性反應，驗│
│    │            │          │  前淨重0.70公克，驗後淨重0.60公克│
│    │            │          │  （見偵卷第210 頁）              │
│    │            │          │高雄醫學大學附設中和紀念醫院95年│
│    │            │          │  8 月22日報告編號0000-000號檢驗報│
│    │            │          │  告結果呈甲基安非他命陽性反應，驗│
│    │            │          │  前淨重0.45公克，驗後淨重0.43公克│
│    │            │          │  （見本院卷二第375 頁)           │
│    │            │          │高雄醫學大學附設中和紀念醫院95年│
│    │            │          │  8 月22日報告編號0000-000號檢驗報│
│    │            │          │  告結果呈甲基安非他命陽性反應，驗│
│    │            │          │  前淨重0.42公克，驗後淨重0.40公克│
│    │            │          │  （見本院卷二第376 頁)           │
├──┼──────┼─────┼─────────────────┤
│3   │帳簿        │4本       │                                  │
├──┼──────┼─────┼─────────────────┤
│4   │塑膠磅秤    │1台       │                                  │
├──┼──────┼─────┼─────────────────┤
│5   │壓製海洛因磚│1台       │                                  │
│    │用老虎鉗    │          │                                  │
├──┼──────┼─────┼─────────────────┤
│6   │現金(新台幣)│83,000元  │                                  │
├──┼──────┼─────┼─────────────────┤
│7   │行動電話    │3支       │行動電話號碼為0000000000、00000000│
│    │            │          │46、0000000000號                  │
├──┼──────┼─────┼─────────────────┤
│8   │電子磅秤    │1個       │                                  │
├──┼──────┼─────┼─────────────────┤
│9   │磨碎缽      │1組       │                                  │
├──┼──────┼─────┼─────────────────┤
│10  │自製吸食器  │2組       │                                  │
├──┼──────┼─────┼─────────────────┤
│11  │注射針筒    │23支      │                                  │
├──┼──────┼─────┼─────────────────┤
│12  │玻璃吸食器  │8支       │                                  │
├──┼──────┼─────┼─────────────────┤
│13  │分裝用夾鏈袋│1包       │                                  │
├──┼──────┼─────┼─────────────────┤
│14  │海洛因殘渣袋│5包       │                                  │
├──┼──────┼─────┼─────────────────┤
│15  │改造八厘米手│2支       │                                  │
│    │槍          │          │                                  │
├──┼──────┼─────┼─────────────────┤
│16  │改造八厘米子│12顆      │                                  │
│    │彈          │          │                                  │
└──┴──────┴─────┴─────────────────┘
附表二：（查獲地點：高雄縣湖內鄉○○路105巷2弄3號11樓之7）
┌──┬──────┬─────┬─────────────────┐
│編號│扣案物品項目│數量      │ 扣案物檢驗結果/ 備         註    │
├──┼──────┼─────┼─────────────────┤
│ 1  │海洛因      │3包       │第一級毒品海洛因3包，淨重0.40公克 │
│    │            │          │，空包裝重為0.56公克（法務部調查局│
│    │            │          │93 年9月13日調科壹字第220017900號 │
│    │            │          │鑑定通知書，見偵卷第11頁）。      │
├──┼──────┼─────┼─────────────────┤
│ 2  │甲基安非他命│3包       │高雄醫學大學附設中和紀念醫院95年│
│    │            │          │  8 月22日報告編號0000-000號檢驗報│
│    │            │          │  告結果呈甲基安非他命陽性反應，驗│
│    │            │          │  前淨重0.43公克，驗後淨重0.41公克│
│    │            │          │  （見本院卷二第377頁)            │
│    │            │          │高雄醫學大學附設中和紀念醫院95年│
│    │            │          │  8月22日報告編號0000-000號檢驗報 │
│    │            │          │  告結果呈甲基安非他命陽性反應，驗│
│    │            │          │  前淨重0.42公克，驗後淨重0.40公克│
│    │            │          │  （見本院卷二第378頁)            │
│    │            │          │高雄醫學大學附設中和紀念醫院95年│
│    │            │          │  8月22日報告編號0000-000號檢驗報 │
│    │            │          │  告結果呈甲基安非他命陽性反應，驗│
│    │            │          │  前淨重0.41公克，驗後淨重0.39公克│
│    │            │          │  （見本院卷二第379頁)            │
├──┼──────┼─────┼─────────────────┤
│ 3  │毒品殘渣袋  │6包       │                                  │
├──┼──────┼─────┼─────────────────┤
│ 4  │吸食器      │2組       │                                  │
├──┼──────┼─────┼─────────────────┤
│ 5  │酒精燈      │2個       │                                  │
├──┼──────┼─────┼─────────────────┤
│ 6  │吸管分裝勺  │2支       │                                  │
├──┼──────┼─────┼─────────────────┤
│ 7  │噴火器      │2支       │                                  │
├──┼──────┼─────┼─────────────────┤
│ 8  │空夾鏈袋大包│1包       │                                  │
│    │(密封)      │          │                                  │
├──┼──────┼─────┼─────────────────┤
│9   │帳冊        │1本       │                                  │
├──┼──────┼─────┼─────────────────┤
│10  │現金(新台幣)│21,000元  │                                  │
├──┼──────┼─────┼─────────────────┤
│11  │監視鏡頭    │2具       │                                  │
├──┼──────┼─────┼─────────────────┤
│12  │分裝用封口機│1台       │                                  │
├──┼──────┼─────┼─────────────────┤
│13  │紅外線感應器│1具       │                                  │
├──┼──────┼─────┼─────────────────┤
│14  │行動電話手機│1具       │行動電話號碼為0000000000號        │
└──┴──────┴─────┴─────────────────┘
附表三：
┌──┬──────┬────────────────────────┬────────┐
│編號│通 話 時 間 │通        話        內            容            │備      註      │
├──┼──────┼────────────────────────┼────────┤
│1   │93年7月2日  │小慈（即被告丙○○）使用之門號：0000000000      │見警卷第121頁   │
│    │晚上10時6分 │龍仔使用之門號：0000000000                      │                │
│    │23秒        │小慈：喂，我要爬10幾樓的樓梯，麻煩你等一下，不要│                │
│    │            │再催了。                                        │                │
│    │            │龍仔：你們這裡沒有電梯嗎？                      │                │
│    │            │小慈：電梯壞掉了。                              │                │
│    │            │龍仔：你現在要下來了嗎？                        │                │
│    │            │小慈：我要下去，你不要再催我了，我爬10幾樓呢！  │                │
│    │            │龍仔：不是啦，我再這裡等的很不安穩啦！          │                │
│    │            │小慈：好啦，我喘的要死！                        │                │
│    │            │龍仔：好。                                      │                │
├──┼──────┼────────────────────────┼────────┤
│2   │93年7月3日晚│小慈（即被告丙○○）使用之門號：0000000000      │見警卷第128頁   │
│    │上6時40分54 │安平姐使用之門號：0000000000                    │                │
│    │秒          │小慈：喂。                                      │                │
│    │            │安平姐：喂，妹仔。                              │                │
│    │            │小慈：是安平姐，你趕快打電話給我老公，他在找你，│                │
│    │            │找不到你的人。                                  │                │
│    │            │安平姐：我手機沒錢，我用這支手機沒有他的電話。  │                │
│    │            │小慈：0000000000。                              │                │
│    │            │安平姐：我又沒有筆可以寫。                      │                │
│    │            │小慈：你背起來，等一下再打出去就好了嘛！        │                │
│    │            │安平姐：好啦。                                  │                │
├──┼──────┼────────────────────────┼────────┤
│3   │93年7月7日晚│三哥（即被告戊○○）使用之門號：0000000000      │見警卷第111頁   │
│    │上6時49分45 │龍仔使用之門號：0000000000                      │                │
│    │秒          │龍仔：我龍仔處理一些。                          │                │
│    │            │三哥：好，來懶人窩。                            │                │
│    │            │龍仔：我到打電話給你。                          │                │
├──┼──────┼────────────────────────┼────────┤
│4   │93年7月9日晚│小慈（即被告丙○○）使用之門號：0000000000      │見警卷第154頁   │
│    │上6時54分47 │許大哥使用之門號：0000000000                    │                │
│    │秒          │小慈：喂。                                      │                │
│    │            │許大哥：「第三仔」呢？                          │                │
│    │            │小慈：等一下，（老三接聽）喂，大哥，我叫「松仔」│                │
│    │            │下去了，要去那裡。                              │                │
│    │            │許大哥：叫他下來了喔！我不是叫你要下來先打給我，│                │
│    │            │老三：怎樣。                                    │                │
│    │            │許大哥：我想說叫你弄一點上來，不然都做白工，還樣│                │
│    │            │花機子錢。                                      │                │
│    │            │老三：好啦，我叫他帶1包小包的給你，要送去哪裡？ │                │
│    │            │許大哥：他知道那裡，大立對面「藝術館」那裡。    │                │
│    │            │老三：「松仔」你知道嘛！（松仔接聽），喂。大立對│                │
│    │            │面嘛。                                          │                │
│    │            │許大哥：是，你那天送來那裡。                    │                │
│    │            │松仔：好。                                      │                │
│    │            │許大哥：你叫他聽一下。                          │                │
│    │            │松仔：等一下（老三接聽），喂。                  │                │
│    │            │許大哥：你現在要送「半半」下來，你查不多給他弄一│                │
│    │            │點企來。                                        │                │
│    │            │老三：不好啦，等一下又讓人講話。                │                │
│    │            │許大哥：那我不是就做白工。                      │                │
│    │            │老三：我「二分半」給你，你再弄起來。            │                │
│    │            │許大哥：好，我是說我私下向你要一點「甜的」好不好│                │
│    │            │？                                              │                │
│    │            │老三：好。                                      │                │
├──┼──────┼────────────────────────┼────────┤
│5   │93年7月13日 │三哥（即被告戊○○）使用之門號：0000000000      │見警卷第110頁   │
│    │晚上10時56分│展仔使用之門號：0000000000                      │                │
│    │1秒         │展仔：我要處理一些軟仔。                        │                │
│    │            │三哥：我剛回來收一收再說，等一下來懶人窩。      │                │
│    │            │展仔：我到打電話給你。                          │                │
├──┼──────┼────────────────────────┼────────┤
│6   │93年7月13日 │三哥（即被告戊○○）使用之門號：0000000000      │同上            │
│    │晚上11時6 分│阿貴使用之門號：0000000000                      │                │
│    │42秒        │阿貴：我要一些「查某」號子。                    │                │
│    │            │三哥：「查某」是鹹仔，「查甫」是甜的。          │                │
│    │            │阿貴：我要鹹的2張，我到的時候再打。             │                │
│    │            │三哥：好。                                      │                │
│    │            │                                                │                │
├──┼──────┼────────────────────────┼────────┤
│7   │93年7月13日 │三仔（即被告戊○○）使用之門號：0000000000      │同上            │
│    │晚上11時36分│阿貴使用之門號：0000000000                      │                │
│    │19秒        │阿貴：我到了。                                  │                │
│    │            │三哥：你在哪裡？到那天那裡。                    │                │
├──┼──────┼────────────────────────┼────────┤
│8   │93年7月15日 │三哥（即被告戊○○）使用之門號：0000000000      │見警卷第第109頁 │
│    │下午3 時34分│龍仔使用之門號：0000000000                      │                │
│    │15秒        │龍仔：我龍仔處理1,000，哪裡見面？               │                │
│    │            │三哥：懶人窩後面。                              │                │
│    │            │龍仔：好。                                      │                │
├──┼──────┼────────────────────────┼────────┤
│9   │93年7月15日 │三哥（即被告戊○○）使用之門號：0000000000      │同上            │
│    │凌晨1時24分 │展仔使用之門號：0000000000                      │                │
│    │6 秒        │展仔：我要1,000。                               │                │
│    │            │三哥：好，到打電話進來。                        │                │
│    │            │展仔：在懶人窩門口見面。                        │                │
└──┴──────┴────────────────────────┴────────┘
附表四：
 ┌──┬────┬────┬───┬─────────────┐
 │編號│日期    │姓名    │金額  │備註                      │
 ├──┼────┼────┼───┼─────────────┤
 │1   │不詳    │關廟    │1,000 │記載於被告戊○○、丙○○之│
 │    │        │        │      │帳冊（見警卷第185頁）     │
 ├──┼────┼────┼───┼─────────────┤
 │2   │不詳    │拖車    │2,800 │記載於被告戊○○、丙○○之│
 │    │        │        │      │帳冊（見警卷第186頁）     │
 ├──┼────┼────┼───┼─────────────┤
 │3   │不詳    │安平姐  │2,000 │記載於被告戊○○、丙○○之│
 │    │        │        │      │帳冊（見警卷第188頁）     │
 ├──┼────┼────┼───┼─────────────┤
 │4   │不詳    │拖車    │1,000 │記載於被告戊○○、丙○○之│
 │    │        │        │      │帳冊（見警卷第189頁）     │
 ├──┼────┼────┼───┼─────────────┤
 │5   │不詳    │拖車    │2,000 │記載於被告戊○○、丙○○之│
 │    │        │        │      │帳冊（見警卷第191頁）     │
 ├──┼────┼────┼───┼─────────────┤
 │6   │不詳    │拖車    │3,000 │記載於被告戊○○、丙○○之│
 │    │        │        │      │帳冊（見警卷第191頁）     │
 ├──┼────┼────┼───┼─────────────┤
 │7   │不詳    │許大哥  │5,000 │記載於被告戊○○、丙○○之│
 │    │        │        │      │帳冊（見警卷第192頁）     │
 ├──┼────┼────┼───┼─────────────┤
 │8   │不詳    │關廟    │1,000 │記載於被告戊○○、丙○○之│
 │    │        │        │      │帳冊（見警卷第192頁）     │
 ├──┼────┼────┼───┼─────────────┤
 │9   │不詳    │拖車    │1,000 │記載於被告戊○○、丙○○之│
 │    │        │        │      │帳冊（見警卷第193頁）     │
 ├──┼────┼────┼───┼─────────────┤
 │10  │不詳    │龍仔    │1,000 │記載於被告戊○○、丙○○之│
 │    │        │        │      │帳冊（見警卷第193頁）     │
 ├──┼────┼────┼───┼─────────────┤
 │11  │不詳    │拖車    │2,900 │記載於被告戊○○、丙○○之│
 │    │        │        │      │帳冊（見警卷第194頁）     │
 ├──┼────┼────┼───┼─────────────┤
 │12  │不詳    │濟陽    │1,000 │記載於被告戊○○、丙○○之│
 │    │        │        │      │帳冊（見警卷第195頁）     │
 ├──┼────┼────┼───┼─────────────┤
 │13  │不詳    │濟陽    │1,000 │記載於被告戊○○、丙○○之│
 │    │        │        │      │帳冊（見警卷第195頁）     │
 ├──┼────┼────┼───┼─────────────┤
 │14  │不詳    │拖車    │1,000 │記載於被告戊○○、丙○○之│
 │    │        │        │      │帳冊（見警卷第195頁）     │
 ├──┼────┼────┼───┼─────────────┤
 │15  │不詳    │關廟    │1,000 │記載於被告戊○○、丙○○之│
 │    │        │        │      │帳冊（見警卷第196頁）     │
 ├──┼────┼────┼───┼─────────────┤
 │16  │不詳    │拖車    │3,000 │記載於被告戊○○、丙○○之│
 │    │        │        │      │帳冊（見警卷第196頁）     │
 ├──┼────┼────┼───┼─────────────┤
 │17  │不詳    │安平姐  │2,000 │記載於被告戊○○、丙○○之│
 │    │        │        │      │帳冊（見警卷第197頁）     │
 ├──┼────┼────┼───┼─────────────┤
 │18  │不詳    │關廟    │1,000 │記載於被告戊○○、丙○○之│
 │    │        │        │      │帳冊（見警卷第197頁）     │
 ├──┼────┼────┼───┼─────────────┤
 │19  │不詳    │龍仔    │1,000 │記載於被告戊○○、丙○○之│
 │    │        │        │      │帳冊（見警卷第195頁）     │
 ├──┼────┼────┼───┼─────────────┤
 │20  │不詳    │關廟    │1,000 │記載於被告戊○○、丙○○之│
 │    │        │        │      │帳冊（見警卷第207頁）     │
 ├──┼────┼────┼───┼─────────────┤
 │21  │不詳    │拖車    │2,000 │記載於被告戊○○、丙○○之│
 │    │        │        │      │帳冊（見警卷第207頁）     │
 ├──┼────┼────┼───┼─────────────┤
 │22  │不詳    │拖車    │2,000 │記載於被告戊○○、丙○○之│
 │    │        │        │      │帳冊（見警卷第195頁）     │
 ├──┼────┼────┼───┼─────────────┤
 │23  │不詳    │許大哥  │5,000 │記載於被告戊○○、丙○○之│
 │    │        │        │      │帳冊（見警卷第211頁）     │
 ├──┼────┼────┼───┼─────────────┤
 │24  │不詳    │關廟    │1,000 │記載於被告己○○之帳冊（見│
 │    │        │        │      │警卷第218頁）             │
 ├──┼────┼────┼───┼─────────────┤
 │25  │不詳    │展仔    │2,000 │記載於被告己○○之帳冊（見│
 │    │        │        │      │警卷第218頁）             │
 ├──┼────┼────┼───┼─────────────┤
 │26  │不詳    │拖車    │1,000 │記載於被告己○○之帳冊（見│
 │    │        │        │      │警卷第218頁）             │
 ├──┼────┼────┼───┼─────────────┤
 │27  │不詳    │拖車    │1,000 │記載於被告己○○之帳冊（見│
 │    │        │        │      │警卷第218頁）             │
 ├──┼────┼────┼───┼─────────────┤
 │28  │不詳    │阿貴    │2,000 │記載於被告己○○之帳冊（見│
 │    │        │        │      │警卷第219頁）             │
 ├──┼────┼────┼───┼─────────────┤
 │29  │不詳    │拖車    │3,000 │記載於被告己○○之帳冊（見│
 │    │        │        │      │警卷第219頁）             │
 ├──┼────┼────┼───┼─────────────┤
 │30  │不詳    │許大哥  │5,000 │記載於被告己○○之帳冊（見│
 │    │        │        │      │警卷第219頁）             │
 ├──┼────┼────┼───┼─────────────┤
 │31  │不詳    │安平姐  │1,000 │記載於被告己○○之帳冊（見│
 │    │        │        │      │警卷第219頁）             │
 ├──┼────┼────┼───┼─────────────┤
 │32  │不詳    │拖車    │1,000 │記載於被告己○○之帳冊（見│
 │    │        │        │      │警卷第220頁）             │
 ├──┼────┼────┼───┼─────────────┤
 │33  │不詳    │安平姐  │1,000 │記載於被告己○○之帳冊（見│
 │    │        │        │      │警卷第221頁）             │
 ├──┼────┼────┼───┼─────────────┤
 │34  │不詳    │安平姐  │1,000 │記載於被告己○○之帳冊（見│
 │    │        │        │      │警卷第223頁）             │
 ├──┼────┼────┼───┼─────────────┤
 │35  │不詳    │關廟    │1,000 │記載於被告己○○之帳冊（見│
 │    │        │        │      │警卷第223頁）             │
 ├──┼────┼────┼───┼─────────────┤
 │36  │不詳    │拖車    │1,000 │記載於被告己○○之帳冊（見│
 │    │        │        │      │警卷第223頁）             │
 └──┴────┴────┴───┴─────────────┘
